臺灣臺中地方法院民事判決  
111年度中簡字第1514號
原      告  元大商業銀行股份有限公司




法定代理人  翁健    


訴訟代理人  陳慧玉  
訴訟代理人  黃國基  
被      告  李宜蓁  

上列當事人間請求返還借款事件，於民國111年6月23日言詞辯論
終結，本院判決如下：
    主      文
被告應給付原告新臺幣壹拾柒萬柒仟壹佰零參元，及自民國九十
六年三月三十一日起至民國一百零四年八月三十一日止，按年息
百分之二十計算之利息，暨自民國一百零四年九月一日起至清償
日止，按年息百分之十五計算之利息。
訴訟費用新臺幣壹仟捌佰捌拾元由被告負擔。
本判決得假執行。
    事實及理由
一、原告起訴主張：
  ㈠原債權人大眾商業銀行股份有限公司（下稱大眾銀行）於民
    國106年1月17日經行政院金融監督管理委員會核准與原告合
    併，大眾銀行為消滅銀行，原告為存續銀行。
  ㈡被告於民國93年12月16日向大眾銀行借款，額度最高以新台
    幣（下同）20萬元為限，利息依年利率18.25％固定計算，於
    每月20日結算乙次並於翌日併同手續費直接計入被告尚未清
    償之本金餘額，每月應繳納最低應付款為實可動用借款額度
    之2%，若被告動用之借款金額低於上開之最低應付款時，則
    以動用之借款金額為最低應付款，若被告於動用借款額度後
    所生之借款債務超過原告所准被告之實際可動用借款額度，
    且差額超過最低應付款時，被告當月之最低應付款即為此差
    額。期間如未依約繳納最低應付款時，被告即喪失期限之利
    益，視為全部到期，應立即償還原告全部借款，延滯利息改
    依年利率20%計付。上開借款迄今尚欠本金177,103元，及自
    96年3月31日起至清償日止之利息迄未清償，迭經催告，均
    置之不理，為此依消費借貸契約之法律關係提起本訴等語。
    並聲明：如主文第1項所示。
二、被告辯稱：伊確實有積欠原告債務，但伊目前沒有收入，無
    力償還債務等語。並聲明：原告之訴駁回。
三、法院之判斷
　　原告主張上揭事實，已據其提出行政院金融監督管理委員會
    函及合併公告、現金卡申請書、約定事項、客戶往來交易明
    細在卷為憑，被告對於積欠原告上開債務並不爭執，雖以：
    伊目前無力清償等語置辯，惟被告縱使未具有清償之資力，
    亦非法律上得免除清償責任之事由，所辯自無可採，應認原
    告之主張為真正。從而，原告依現金卡使用契約之法律關係
    ，請求被告給付如主文所示第1項之金額及利息，為有理由
    ，應予准許。
四、本件係依民事訴訟法第427條第1項規定適用簡易訴訟程序，
    並為被告敗訴之判決，依同法第389條第1項第3款規定，法
    院應依職權宣告假執行。
五、結論：本件原告之訴為有理由，依民事訴訟法第436條第2項
    、第78條、第389條第1項第3款，判決如主文。
中　　華　　民　　國　　111 　年　　 7　　月　　 14 　日
                      臺灣臺中地方法院臺中簡易庭
                                  法　官　吳蕙玟
以上正本係照原本作成。
如不服本判決，應於送達後20日內，向本院提出上訴狀並表明上
訴理由，如於本判決宣示後送達前提起上訴者，應於判決送達後
20日內補提上訴理由書（須附繕本）。如委任律師提起上訴者，
應一併繳納上訴審裁判費。
中　　華　　民　　國　　111 　年　　7 　　月　　14　　日
                                  書記官　楊思賢